臺灣高雄地方法院刑事判決　　　　　　　　　　　　九十一年度訴字第一一七號
　　公　訴　人　臺灣高雄地方法院檢察署檢察官
　　被　　　告　甲○○
　　指定辯護人　本院公設辯護人丙○○
右列被告因偽造有價證券案件，經檢察官提起公訴（九十一年度偵字第五九０三號）
，本院判決如左：
    主  文
甲○○連續意圖供行使之用，而偽造有價證券，處有期徒刑貳年。緩刑伍年。
偽造之發票人乙○○名義，付款人高雄區中小企業銀行，帳號0000000000
0000號，票據號碼ＨＥＣ0000000號至ＨＥＣ0000000號及ＨＥＡ
0000000號至ＨＥＡ0000000號支票共壹佰張，均沒收。
    事  實
一、甲○○從事冷凍食品生意，因生意不佳，無法週轉，於民國九十年十二月底，在
    高雄縣大寮鄉○○村○○路十五之二九號其妹乙○○住處竊得乙○○向高雄區中
    小企業銀行申請之00000000000000號支票帳戶所領用之支票號碼
    ＨＥＣ0000000號至ＨＥＣ0000000號空白支票五十張及印鑑章後
    （竊盜部分業經乙○○撤回告訴），旋即基於概括之犯意，連續於上開空白支票
    上偽造以發票人乙○○名義，面額新台幣（下同）數千元至數十萬元不等之支票
    共五十張，先後交付予生意上之客人支付帳款。於空白支票用磬後，又於九十一
    年一月二十四日，盜用乙○○上開支票印鑑章，偽造乙○○名義之支票領取證私
    文書，向台灣中小企業銀行行使據以請領ＨＥＡ0000000號至ＨＥＡ00
    00000號空白支票五十張，足生損害於乙○○及高雄區中小企業銀行。旋即
    承繼上開犯行，連續於該五十張空白支票上偽造發票人乙○○名義，面額亦約於
    數千元至數十萬元不等之支票共五十張，供其週轉交付他人。俟因其無法支付陸
    續到期之票款致均遭退票，始向乙○○坦承上情，並自行向警方自首。
二、案經高雄縣警察局林園分局移送臺灣高雄地方法院檢察署檢察官偵查起訴。
    理  由
一、右揭事實，業據被告甲○○自首坦白承認，核與被害人乙○○所述情節相符，並
    有被告偽造簽發之ＨＥＣ0000000、ＨＥＣ0000000號及ＨＥＡ0
    000000號至ＨＥＡ0000000號支票存根，被告盜領ＨＥＡ0000
    000號至ＨＥＡ0000000號空白支票所偽造之支票領取證影本，高雄區
    中小企業銀行存查之領取支票登記簿影本及上開支票張戶交易明細查詢列表、支
    票存款戶退票備查卡等相關證據資料附卷可佐，事證明確，被告犯行，洵堪認定
    。
二、核被告偽造乙○○為發票人之支票共一百張之行為，係犯刑法第二百零一條第一
    項之偽造有價證券罪；又盜用乙○○支票印鑑章，偽造乙○○名義之支票領取證
    私文書，向台灣中小企業銀行行使憑以請領ＨＥＡ0000000號至ＨＥＡ0
    000000號空白支票五十張之行為，足生損害於乙○○及高雄區中小企業銀
    行，此部分所為，核係另犯同法第二百十六條、第二百十條之行使偽造私文書罪
    。至其於空白支票、支票領取證上盜蓋乙○○印鑑章之行為，分屬偽造支票、偽
    造領取證之部分行為，不另論盜用印章罪，又其意圖供行使之用偽造支票後，進
    而行使，其行使之低度行為，應為偽造之高度行為所吸收，亦不另論罪。被告先
    後多次偽造支票有價證券犯行，時間緊接，犯罪構成要件相同，顯係基於概括犯
    意反覆為之，應依連續犯之規定，論以一罪，並加重其刑。至其所犯行使偽造私
    文書罪與偽造有價證券罪間，有方法結果之牽連關係，為牽連犯，應從一重之偽
    造有價證券罪處斷。又被告於前揭犯行未發覺前，自行向警方自首而接受裁判，
    核符刑法第六十二條前段之自首規定，應依該條規定減輕其刑，並依法先加後減
    之。再者，本院衡之被告偽造其妹乙○○支票週轉，投機僥倖之行徑雖不足取，
    惟犯後自行向其妹坦承並主動至警局自首，且已取得其妹原諒，亦盡力解決支票
    債務，避免拖累其妹等情，認以被告所犯之前揭偽造有價證券罪名乃係三年以上
    十年以下有期徒刑之罪，如課處法定最低度之刑似嫌過重，衡情不無可憫之處，
    爰依刑法第五十九條規定減輕其刑。審酌被告因生意週轉，偽造其妹支票因應，
    投機僥倖之行徑實不足取，惟犯後坦承並主動至警局自首，已獲其妹原諒，並承
    諾盡力解決支票債務，避免累及其妹，深具悔意，前無犯罪前科，素行良好，有
    臺灣高雄地方法院檢察署刑案資料查註紀錄表可稽等一切情狀，量處如主文所示
    之刑，以資懲儆。末，查被告前未曾受有期徒刑以上刑之宣告，有前揭刑案資料
    查註紀錄表在卷可稽，情急失慮，致罹刑典，事後已坦承犯行，深具悔意，經此
    偵審程序及刑之宣告後，應知警惕而無再犯之虞，且其對外欠債尚未全部解決，
    為免其入監服刑無法繼續償債致累及其妹，本院因認對其所宣告之刑，以暫不執
    行為當，爰併予以宣告緩刑五年，用啟自新，並使其得有緩充時間解決債務。被
    告所偽造之發票人乙○○名義，付款人高雄區中小企業銀行，帳號000000
    00000000號，票據號碼ＨＥＣ0000000號至ＨＥＣ000000
    0號及ＨＥＡ0000000號至ＨＥＡ0000000號支票共一百張，均應
    依刑法第二百零五條規定宣告沒收。至被告為盜領空白支票所偽造之乙○○支票
    領取證，既經行使交付予台灣中小企業銀行，即屬該銀行業物上所得之文書，已
    非被告所有之物，爰不併為沒收諭知，附此敘明。
三、末按公訴人就被告盜蓋乙○○印鑑章，偽造乙○○支票領取證私文書並據以行使
    請領票據號碼ＨＥＡ0000000號至ＨＥＡ0000000號空白支票五十
    張之犯罪事實，雖未併論行使偽造私文書罪，惟起訴犯罪事實已部分敘及，本院
    自得一併審究，併此敘明。
據上論斷，應依刑事訴訟法第二百九十九條第一項前段，刑法第五十六條、第二百零
一條第一項、第二百十條、第二百十六條、第五十五條、第六十二條前段、第五十九
條、第七十四條第一款、第二百零五條，罰金罰鍰提高標準條例第一條前段，判決如
主文。
中      華      民      國    九十一    年      六      月    二十七    日
                                      臺灣高雄地方法院刑事庭
                                          法  官    陳淑卿
右判決正本證明與原本無異
如不服本判決，應於送達後十日內，向本院提出上訴狀。
                                          書記官    張家榮
中      華      民      國    九十一    年      六      月    二十七    日
附錄本案論罪科刑法條全文
刑法第二百零一條第一項
意圖供行使之用，而偽造、變造公債票、公司股票或其他有價證券者，處三年以上十
年以下有期徒刑，得併科三千元以下罰金。
刑法第二百十條
刑法第二百十六條
